# 权益法核算

提问人：709046552 时间：2018-06-08 21:16:22
请问陈版，我公司： 1 、持股比例25%，表决权15%，按权益法核算还是计入可供出售金融资产，如果按权益法核算计算投资收益按什么比例？ 2 、持股比例15%，表决权40%，权益法核算采用什么比例？

回答人：chenyiwei
持股比例和表决权比例不一致的原因？本企业是否有权实质性地参与被投资企业的财务和经营决策？另可参考《瑞华研究 2010 ～2016 汇编》之“问题3-1-46（对持股比例不到20%，但派一名董事的参股公司能否按权益法核算）”。

提问人：709046552 时间：2018-06-09 08:31:47
根据公司章程规定，股东分红也没有按照持股比例划分@chenyiwei

回答人：chenyiwei
股东分红不按持股比例的原因？有无明股实债因素，或者因某个股东提供了公司发展所需的资金以外的其他资源而对其多分，作为其提供这些资源的对价？